# 监管规则适用指引 —— 会计类第 1 号问题

提问人：一云 时间：2021-06-20 21:28:12
监管规则适用指引——会计类第 1 号 ：三、因股权被动稀释产生的损失
采用权益法核算的长期股权投资，若因股权被动稀释而使得投资方产生损失，投资方首先应将产生股权稀释损失作为股权投资发生减值的迹象之一，对该笔股权投资进行减值测试。投资方对该笔股权投资进行减值测试后，若发生减值，应先对该笔股权投资确认减值损失并调减长期股权投资账面价值，再计算股权稀释产生的影响并进行相应会计处理。
投资方进行减值测试并确认减值损失（如有）后，应当将相关股权稀释损失计入资本公积（其他资本公积）借方，当资本公积贷方余额不够冲减时，仍应继续计入资本公积借方。
——–请问：老师： 股权投资减值损失 不是计入 “资产减值损失” 科目吗？ 这里怎么规定计入“资本公积”借方？
一云·

回答人：chenyiwei
请参考：《中审众环研究 2020 》之“问题3-1-50（权益法核算的长期股权投资在资本公积存在借方余额时的减值确认）”。尤其是其中引用的财政部会计司原巡视员应唯《股权稀释会计处理相关问题的研究》一文（载《财务与会计》 2020 年第 6 期，第 37 ～ 41 页）。